【裁判字號】    96,訴,2662
【裁判日期】    980430
【裁判案由】    毒品危害防制條例
【裁判全文】
臺灣板橋地方法院刑事判決              96年度訴字第2662號
公  訴  人  台灣板橋地方法院檢察署檢察官
被      告  乙○○
指定辯護人  本院公設辯護人丙○○
被      告  甲○○
選任辯護人  許朝昇律師
被      告  戊○○
選任辯護人  劉君豪律師
上列被告因違反毒品危害防制條例案件，經檢察官提起公訴（九
十六年度偵字第一二一八一號、第一四四一二號、第一四四一三
號、第一四四一四號），本院判決如下：
    主      文
戊○○轉讓第一級毒品，累犯，處有期徒刑壹年。
乙○○犯如附表一所示之罪，各處如附表一所示之刑，應執行有
期徒刑貳拾年，扣案如附表二所示之海洛因均沒收銷燬之，扣案
Ｇ─ＰＬＵＳ行動電話壹支（含0000000000號ＳＩＭ
卡一張）、分裝袋壹佰伍拾伍只均沒收，販賣所得新台幣參仟元
沒收之，如全部或一部不能沒收時，以其財產抵償之。
戊○○、乙○○其餘被訴部分均無罪。
甲○○無罪。
    事      實
一、戊○○前曾於民國九十年間，因違反毒品危害防制條例等案
    件，經台灣花蓮地方法院先後判決處有期徒刑六月、八月、
    八月確定，經合併執行、假釋，於九十四年十月十九日縮刑
    期滿執行完畢。詎仍不知警惕，明知海洛因係業經公告列為
    毒品危害防制條例第二條第二項第一款之第一級毒品，不得
    非法轉讓，因甲○○（涉犯施用第一級毒品罪嫌部分，經台
    灣台北地方法院以九十六年度訴字第一六五五號判決處有期
    徒刑十月確定）於九十六年五月二十日晚間，撥打電話予戊○○，詢問是否有海洛因可供其解癮，戊○○竟基於轉讓第
    一級毒品之犯意，於同日晚間十一時四十分許，駕車搭載癸○○，前往台北縣三重市○○○路「神戶牛排館」前，因甲○○不便現身，指示其女友壬○○（業經台灣板橋地方法院
    檢察署另案通緝中，由本院另行審結）在該處上車進入後座
    ，由戊○○無償轉讓海洛因一包予壬○○，壬○○則交付由
    甲○○轉交之新台幣（下同）二萬四千元予癸○○（涉犯幫
    助轉讓第一級毒品罪嫌部分，業經台灣高等法院以九十七年
    度上訴字第一九五０號判決確定）收受，癸○○再之交回予
    戊○○。
二、乙○○明知海洛因係業經公告列為毒品危害防制條例第二條
    第二項第一款之第一級毒品，不得非法販賣，竟基於意圖營
    利而販賣第一級毒品之犯意，先後為下列犯行：
（一）先於九十六年五月十日，以其所有之門號0000-000000 號
      行動電話，與持用門號0000-000000 號行動電話之辛○○
      聯絡後，於同日某時，在台北縣三重市○○路某處，以一
      千元之價格，販賣海洛因一包（重量約０點一公克）予辛○○。
（二）次於九十六年五月二十三日，以前開門號0000-000000 號
      行動電話，與持用門號0000-000000 號行動電話之子○○
      聯絡後，於同日晚間九時五十三分許，在台北縣三重市「
      中興游泳池」，以一千元之價格，販賣海洛因一包（重量
      約０點一公克）予子○○。
（三）再於九十六年五月二十四日，以前開門號0000-000000 號
      行動電話，與持用門號0000-000000 號行動電話之辛○○
      聯絡後，於同日下午四時許，在台北縣三重市○○街一五
      九巷二號五樓，以一千元之價格，販賣海洛因一包（重量
      約０點一公克）予辛○○。乙○○與辛○○交易完成後，
      為警在台北縣三重市○○街一五九巷二號前當場查獲，扣
      得其持有、預備供販賣之海洛因五包（合計淨重一點四公
      克），另在台北縣三重市○○街八七號三樓「金宮旅社」
      內，扣得海洛因一包（淨重０點一三公克）、經稀釋之海
      洛因三包（合計淨重四點五三公克）、及其所有、供販賣
      海洛因所用之G-PLUS行動電話一支（含0000-000000 號Ｓ
      ＩＭ卡一張）、分裝袋一百五十五只等物。另扣得與本案
      無關之安非他命二包（淨重分別為０點五公克、一點０三
      公克）、MOTOROLA行動電話一支（含0000-000000 號ＳＩ
      Ｍ卡一張）、分裝袋十一只、斜口吸管四支等物，始循線
      查悉上情。
二、案經台北縣政府警察局中和分局報告台灣板橋地方法院檢察
    署檢察官偵查起訴。
    理      由
壹、有罪部分：
  一、本案認定犯罪事實所用之證據，經檢察官、被告戊○○、
      乙○○、辯護人於本院審理時同意將該等證據資料列為證
      據調查，本院審酌上開證據資料作成時之情況，並無不適
      當之情形，且證據力並未明顯偏低，依刑事訴訟法第一百
      五十九條之五第一項規定，均應具有證據能力。
  二、上揭事實，業據被告戊○○、乙○○二人於本院審理時坦
      承不諱，核與證人癸○○、壬○○、甲○○、癸○○、辛○○、子○○等人於警詢、偵查、及本院審理時證述之情
      節相符，復有通訊監察譯文、扣案行動電話、海洛因、法
      務部調查局毒品鑑定書等件附卷可稽，足證被告二人前開
      自白核與事實相符，應堪採信。本案事證明確，被告二人
      犯行，洵堪認定。
  三、論罪部分：
  （一）按販賣毒品罪，雖並不以販入之後復行賣出為構成要件
        ，苟以營利為目的，將毒品販入或將之賣出，有一於此
        ，其犯罪即經完成（最高法院八十八年度台上字第三八
        九八號判決意旨參照）。然毒品危害防制條例所規定之
        販賣毒品罪，雖未明示以「營利之意圖」為其犯罪構成
        要件；然所謂「販」者，既係指賤買貴賣，或買賤賣貴
        而從中取利之商人而言，則「販賣」一語，在文義解釋
        上當然已寓含有買賤賣貴而從中取利之意思存在。且從
        商業交易原理與一般社會觀念而言，販賣行為在通常情
        形下，仍係以牟取利益為其活動之主要誘因與目的。因
        之以行為人在主觀上具有營利之意圖作為販賣毒品罪之
        成立要件，自難謂與「販賣」之文義解釋有違（最高法
        院八十九年度台上字第二九九號判決意旨參照）。經查
        被告戊○○於上開時、地，交予壬○○，再由壬○○交
        給甲○○之海洛因之來源，係被告戊○○在台北縣三重
        市○○路「天台廣場」附近，以每一錢（約三點七五公
        克）約二萬五千元之價格，向真實姓名、年籍不詳、自
        稱「陳大哥」之成年男子購入乙節，已據被告戊○○於
        檢察官偵訊時供明在卷。然該包海洛因並未據扣案，且
        查無其他證據可資佐證，因而究竟被告戊○○該次所交
        付之毒品之詳細數量或重量為何，自無從查考，尚難憑
        據以判斷戊○○是否有從中牟利之情事。徵以被告戊○○於本院審理時陳稱：那天是因為甲○○說他藥癮發作
        ，我是拿二、三根煙的量要給甲○○解癮等語，是被告
        戊○○交付海洛因予壬○○，雖取得二萬四千元之代價
        ，但尚乏積極證據認定被告戊○○是否有因此牟取價差
        之利益。依「罪疑惟輕，有利歸被告」之原則，自應為
        有利於被告戊○○之認定。
  （二）故核被告戊○○所為，係犯毒品危害防制條例第八條第
        一項之轉讓第一級毒品罪。公訴意旨認被告戊○○係犯
        毒品危害防制條例第四條第一項之販賣第一級毒品罪，
        尚有未恰，惟起訴之基本社會事實同一（即確有交付海
        洛因之事實），應依刑事訴訟法第三百條規定變更起訴
        法條。查被告戊○○有如前所述之前案紀錄，於九十四
        年十月十九日縮刑期滿執行完畢，有台灣高等法院被告
        前案紀錄表在卷可稽，其於受徒刑之執行完畢後，五年
        以內故意再犯本案有期徒刑以上之罪，為累犯，應依刑
        法第四十七條第一項規定加重其刑。另審酌被告戊○○
        係因被告甲○○主動聯絡，因而轉讓二至三根煙量之海
        洛因供被告甲○○解癮，並無實際獲利，於查獲後，在
        偵查及本院審理時均坦承前開犯行，足證其具悔意。審
        酌以上諸情，堪認其犯罪情狀實有值得憫恕之處，若科
        以法定最輕刑度，猶嫌過重，爰依刑法第五十九條規定
        ，酌量減輕其刑。並依刑法第七十一條第一項規定先加
        後減之。
  （三）核被告乙○○所為，係先後三次犯毒品危害防制條例第
        四條第一項之販賣第一級毒品罪。被告乙○○先後三次
        犯行，犯意各別、時地有異，應予分論併罰。審酌被告
        乙○○販賣毒品之數量僅０點三公克，所得三千元，情
        節非重，對社會之危害非鉅；於查獲後，在警詢、偵查
        及本院審理時均自白犯行，足證其具悔意。審酌以上諸
        情，堪認其犯罪情狀實有值得憫恕之處，若科以法定最
        輕刑度無期徒刑，猶嫌過重，有傷一般國民對法律之情
        感，爰依刑法第五十九條規定，酌量減輕其刑。又被告
        於附表一編號二、三所示犯毒品危害防制條例第四條第
        一項之罪，供出毒品來源，因而破獲共同被告壬○○（
        業據檢察官提起公訴，惟因另案經台灣板橋地方法院檢
        察署通緝，由本院另行審結），爰就附表一編號二、三
        犯行部分，依毒品危害防制條例第十七條規定遞減輕其
        刑。至檢察官另聲請依證人保護法第十四條規定減輕其
        刑部分，因被告乙○○供述與被告戊○○、甲○○共同
        販賣第一級毒品、第二級毒品部分，事證不足，本院因
        而為被告乙○○、戊○○、甲○○三人此部分無罪之諭
        知（詳後述），尚無就其因供述所涉之犯罪，減輕或免
        除其刑之餘地。
  四、爰審酌被告二人各自之素行、犯罪之動機、目的、轉讓、
      販賣毒品之次數、數量，犯罪所生之危害，及犯罪後之態
      度等一切情狀，分別量處如主文所示之刑，並就被告乙○○部分定其應執行之刑，以示懲儆。
  五、扣案海洛因五包（合計淨重四點五五公克），為被告乙○○持有，預備供販賣之物，而本件海洛因均為細微粉末，
      部分沾附於包裝袋上（見查獲照片），若欲完全析離，雖
      非不可能，但此舉對毒品危害防制政策之施行，並無特殊
      助益，且徒費執行之成本，故均併依毒品危害防制條例第
      十八條第一項前段規定宣告沒收銷燬之，以符執行之實際
      。至扣案G-PLUS行動電話一支（含0000-000000 號ＳＩＭ
      卡一張）為被告乙○○所有、供本案販賣海洛因所用之物
      ，業據其供明在卷，爰依毒品危害防制條例第十九條第一
      項規定宣告沒收。又被告乙○○三次販賣海洛因所得各一
      千元，應依毒品危害防制條例第十九條第一項規定沒收之
      ，如全部或一部不能沒收時，以其財產抵償之。另扣案海
      洛因一包（淨重０點一三公克）、經稀釋之海洛因三包（
      淨重四點五三公克）、安非他命二包（淨重分別為０點五
      公克、一點０三公克）、分裝袋一百六十六只、斜口吸管
      四支、MOTOROLA行動電話一支（含0000-000000 號ＳＩＭ
      卡一張）等物，核與本案無涉，爰不宣告沒收。
貳、無罪部分：
  一、公訴意旨另以：
  （一）被告戊○○明知海洛因及安非他命為毒品危害防制條例
        所規定之第一、二級毒品，不得販賣，竟意圖營利而以
        0000-000000 號、0000-000000 號、0000-000000 號、
        及0000-000000 號行動電話為聯絡管道，與乙○○基於
        販賣第一、二級毒品海洛因及安非他命之犯意聯絡，自
        九十五年十一月間某日起，至九十六年五月中旬某日止
        ，在戊○○位於台北縣三重市○○街、集美街或正義北
        路租屋處附近之便利商店，共同販賣第一級毒品海洛因
        及第二級毒品安非他命予真實身份不詳而持用行動電話
        0000-000000 門號、綽號「武宏」之成年男子。另戊○○亦承上販賣毒品之犯意：（１）於九十六年五月十五
        日下午三時四十七分許，在台北縣中和市○○市○○路
        三六二號十二樓附近，以七萬元之代價，出售數量不詳
        之安非他命予「武宏」。（２）於九十六年五月十六日
        下午三時五十九分許，在台北縣三重市○○街附近，以
        一千元之代價，出售安非他命０點一公克予真實姓名、
        年籍不詳、綽號為「蟑螂」之男子。
  （二）被告甲○○明知海洛因及安非他命為毒品危害防制條例
        所規定之第一、二級毒品，不得販賣，竟意圖營利而以
        0000-000000 號、0000-000000 號、及0000-000000 號
        行動電話門號為聯絡管道，與乙○○基於販賣第一、二
        級毒品海洛因及安非他命之犯意聯絡，自九十六年五月
        中旬某日起，至同年月下旬某日止，（１）於九十六年
        五月一日晚間十時許，在台北縣三重市○○路二百十五
        號十二樓附近。以一千五百元之代價，出售數量不詳之
        海洛因；另以五百元之代價，出售數量不詳之安非他命
        予持用0000-000000 號行動電話、綽號「牛頭」之男子
        。（２）於九十六年五月二日晚間八時許，在台北縣三
        重市○○路二一五號十二樓附近，以一千元之代價，出
        售數量不詳之海洛因；另以五百元之代價，出售數量不
        詳之安非他命予持用0000-000000 號行動電話、綽號「
        牛頭」之男子。（３）於九十六年五月七日晚間九時許
        ，在台北縣蘆洲市成蘆橋附近，以不詳之代價，出售一
        兩（約三十五公克）之安非他命予持用0000-000000 號
        行動電話門號、綽號「大羊」之戊○○（甲○○原誤以
        為戊○○係要購買一千元之數量，交易後，經戊○○發
        現數量有誤，甲○○於同日晚間十時許業補足數量予戊○○）。（４）於九十六年五月八日晚間九時許，在台
        北縣蘆洲市新加坡賓館三一０號房，以不詳之代價，出
        售三兩安非他命予持用0000-000000 、0000-000000 號
        行動電話門號、綽號「大羊」之戊○○。（５）於九十
        六年五月十八日凌晨一時五十八分許，在台北縣三重市
        三重商工附近，以一千元之代價，出售０點一公克之海
        洛因予持用0000-000000 號行動電話門號之真實姓名、
        年籍不詳男子（為「牛頭」之友人）。（６）於九十六
        年五月十八日下午三時四分許，在台北縣三重市三重商
        工附近，以一千元之代價，出售０點一公克之海洛因予
        持用0000-000000 號行動電話門號之真實姓名、年籍不
        詳男子（為牛頭之友人「小陳」）。（７）於九十六年
        五月十九日下午四時十九分許，在台北縣三重市○○街
        口之全家便利商店。以三千元之代價，出售０點四公克
        之海洛因予持用0000-000000 號行動電話門號真實姓名
        、年籍不詳綽號「萱萱」之女子。（８）於九十六年五
        月二十日上午七時五十九分許，在台北縣三重市三重商
        工附近，以一千元之代價，出售０點一公克之海洛因予
        持用0000-000000 號行動電話門號之辛○○。（９）於
        九十六年五月二十一日下午五時四十二分許，在台北縣
        三重市三重商工附近，以一千元之代價，出售０點一公
        克之海洛因予持用0000-000000 號行動電話門號真實姓
        名、年籍不詳、綽號「狗兄」之成年男子。
  （三）乙○○明知海洛因及安非他命為毒品危害防制條例所規
        定之第一、二級毒品，不得販賣，詎竟意圖營利，而以
        0000-000000 號、0000-000000 號行動電話門號為聯絡
        管道，（１）於九十六年五月十七日晚間九時四十六分
        許，在台北縣三重市台北橋下某處，以二千元之代價，
        出售約０點六公克之安非他命予持用0000-000000 號行
        動電話門號真實姓名、年籍不詳、綽號為「阿峰」之男
        子。（２）於九十六年五月二十二日中午十二時二十一
        分許，在台北縣三重市雅格汽車旅館附近，以一千元代
        價，出售海洛因０點一公克予持用0000-000000 號行動
        電話門號真實姓名、年籍不詳之男子。（３）於九十六
        年五月二十三日下午五時二十八分許，在台北縣三重市
        中興游泳池附近，以一千元之代價，出售０點一公克之
        安非他命予持用0000-000000 號行動電話門號真實姓名
        、年籍不詳、綽號「阿偉」之男子等情。
      因認被告戊○○、甲○○、乙○○另涉犯數次毒品危害防
      制條例第四條第一項之販賣第一級毒品、第四條第二項之
      販賣第二級毒品罪嫌（詳如附表三所示）。
  二、按犯罪事實應依證據認定之，無證據不得認定犯罪事實；
      又不能證明被告犯罪者，應諭知無罪之判決，刑事訴訟法
      第一百五十四條第二項、第三百零一條第一項分別定有明
      文。次按刑事訴訟法第一百六十一條已於九十一年二月八
      日修正公布，其第一項規定：檢察官就被告犯罪事實，應
      負舉證責任，並指出證明之方法。因此，檢察官對於起訴
      之犯罪事實，應負提出證據及說服之實質舉證責任。倘其
      所提出之證據，不足為被告有罪之積極證明，或其指出證
      明之方法，無從說服法院以形成被告有罪之心證，基於無
      罪推定之原則，自應為被告無罪判決之諭知（最高法院九
      十二年台上字第一二八號判例意旨參照）。
  三、本件公訴人認被告三人涉犯上開罪嫌，無非係以此部分事
      實，業據被告乙○○、戊○○、甲○○等人於警詢及偵查
      時供述明確，並經證人張永昌、吳正剛等人於警詢及偵查
      時證述明確，復有扣案海洛因、安非他命、毒品鑑定報告
      、通訊監察譯文等件附卷可稽，為其論據。
  四、訊據被告三人均堅決否認有何犯行，均辯稱：伊等沒有販
      賣海洛因、安非他命等語。是本案之爭點即在：被告戊○○、甲○○、乙○○是否前開公訴意旨所指販賣海洛因、
      安非他命等犯行？本院自應就此加以審酌。
  五、本院查：
  （一）按被告或共犯之自白，不得作為有罪判決之唯一證據，
        仍應調查其他必要之證據，以察其是否與事實相符，刑
        事訴訟法第一百五十六條第二項定有明文。查被告乙○○固於警詢及偵查時坦承全部犯行，惟於本院審理時已
        翻異前詞，除前開論罪科刑之三次販賣海洛因犯行外，
        其餘均否認有販賣情事，是自難以其前後不一之自白，
        遽認被告三人有共同販賣毒品之犯行。
  （二）而公訴意旨認被告三人販賣海洛因、安非他命予真實年
        籍、姓名不詳、綽號「武宏」、「蟑螂」、「牛頭」、
        「小陳」、「萱萱」、「狗兄」、「阿峰」、「某男」
        、「阿偉」等人，係以通訊監察譯文為其依據，惟並未
        依此傳訊各該人士以查渠等是否確有向被告三人購買海
        洛因或安非他命情事，經本院於審理時傳喚各該行動電
        話使用者到庭詰問後，其中「武宏」、「蟑螂」、「牛
        頭之友人」無從查證，而證人丑○○、羅賢發、己○○
        均稱渠等非「牛頭」、「某男」之人；庚○○、林風
        則傳喚未到，無從確認其等是否即為「萱萱」、「阿峰
        」，至丁○○雖可確認其係「狗兄」，然其堅決否認當
        日有與被告乙○○交易海洛因，被告乙○○亦證稱當天
        是去收錢，不是去販賣海洛因等語；另戊○○亦否認有
        向被告乙○○、甲○○購買安非他命，是上開通訊監察
        譯文僅能證明被告三人與各該人士確有如通訊監察譯文
        所載之通話內容，然均不足證明被告三人確有與各該人
        士交易海洛因、安非他命犯行，此外，本案並無任何扣
        案毒品或其他事證足以佐證，不足擔保被告乙○○前於
        警詢、偵查自白之憑信性，自亦不足證明被告乙○○、
        戊○○、甲○○三人有前開販賣海洛因、安非他命之犯
        行。
  六、綜上所述，公訴人所提之積極證據，不足使一般人對被告
      三人販賣毒品交易之過程，無合理之懷疑存在，而得確信
      其為真實；此外，復查無其他積極證據足證被告三人確有
      前開販賣海洛因、安非他命犯行，揆諸首揭說明，自應諭
      知被告三人此部分無罪之判決。
據上論斷，應依刑事訴訟法第二百九十九條第一項前段、第三百
零一條第一項，第三百條，毒品危害防制條例第四條第一項、第
八條第一項、第十七條、第十八條第一項、第十九條第一項，刑
法第十一條前段、第四十七條第一項、第五十九條，判決如主文
。
本案經檢察官陳豐年到庭執行職務。
中    華    民    國    98    年    4     月    30    日
            刑事第十八庭  審判長法  官  曾正耀
                                法  官  張兆光
                                法  官  林鈺琅
以上正本證明與原本無異。
如不服本判決，應於收受送達後10日內，向本院提出上訴狀，並
應敘述具體理由；其未敘述上訴理由者，應於上訴期間屆滿後20
日內，向本院補提理由書（均須按他造當事人之人數附繕本），
「切勿逕送上級法院」。
                                書記官  林蔚然
中    華    民    國    98    年    4     月    30    日
附錄本案論罪科刑法條全文：
毒品危害防制條例第4 條：
  製造、運輸、販賣第一級毒品者，處死刑或無期徒刑；處無期
  徒刑者，得併科新台幣一千萬元以下罰金。
  製造、運輸、販賣第二級毒品者，處無期徒刑或七年以上有期
  徒刑，得併科新台幣七百萬元以下罰金。
  製造、運輸、販賣第三級毒品者，處五年以上有期徒刑，得併
  科新台幣五百萬元以下罰金。
  製造、運輸、販賣專供製造或施用毒品之器具者，處一年以上
  七年以下有期徒刑，得併科新台幣一百萬元以下罰金。
  前四項之未遂犯罰之。
毒品危害防制條例第8 條：
  轉讓第一級毒品者，處一年以上七年以下有期徒刑，得併科新
  台幣一百萬元以下罰金。
  轉讓第二級毒品者，處六月以上五年以下有期徒刑，得併科新
  台幣七十萬元以下罰金。
  轉讓第三級毒品者，處三年以下有期徒刑，得併科新台幣三十
  萬元以下罰金。
  轉讓第四級毒品者，處一年以下有期徒刑，得併科新台幣十萬
  元以下罰金。
  前四項之未遂犯罰之。
  轉讓毒品達一定數量者，加重其刑至二分之一，其標準由行政
  院定之。
附表一：
┌──┬───────┬─────────────────┐
│編號│ 被 訴 事 實  │    主                    文      │
├──┼───────┼─────────────────┤
│ 一 │於96年5 月10日│販賣第一級毒品，處有期徒刑拾伍年，│
│    │販賣海洛因予許│扣案如附表二所示之海洛因均沒收銷燬│
│    │鴻禧          │之，扣案G-PLUS行動電話壹支（含門號│
│    │              │0000-000000 號ＳＩＭ卡壹壹張）、分│
│    │              │裝袋壹佰伍拾伍只均沒收，販賣所得新│
│    │              │台幣壹仟元沒收之，如全部或一部不能│
│    │              │沒收時，以其財產抵償之。          │
├──┼───────┼─────────────────┤
│ 二 │於96年5 月23日│販賣第一級毒品，處有期徒刑拾年，扣│
│    │販賣海洛因予陳│案如附表二所示之海洛因均沒收銷燬之│
│    │詩傑          │，扣案G-PLUS行動電話壹支（含門號  │
│    │              │0000-000000 號ＳＩＭ卡壹壹張）、分│
│    │              │裝袋壹佰伍拾伍只均沒收，販賣所得新│
│    │              │台幣壹仟元沒收之，如全部或一部不能│
│    │              │沒收時，以其財產抵償之。          │
├──┼───────┼─────────────────┤
│ 三 │於96年5 月24日│販賣第一級毒品，處有期徒刑拾年，扣│
│    │販賣海洛因予許│案如附表二所示之海洛因均沒收銷燬之│
│    │鴻禧          │，扣案G-PLUS行動電話壹支（含門號  │
│    │              │0000-000000 號ＳＩＭ卡壹壹張）、分│
│    │              │裝袋壹佰伍拾伍只均沒收，販賣所得新│
│    │              │台幣壹仟元沒收之，如全部或一部不能│
│    │              │沒收時，以其財產抵償之。          │
└──┴───────┴─────────────────┘
附表二：
┌──┬────────────────────────┐
│編號│  應 沒 收 銷 燬 之 物 品 及 數 量              │
├──┼────────────────────────┤
│ 一 │海洛因五包（合計淨重一點四公克）。              │
├──┼────────────────────────┤
│ 二 │海洛因一包（淨重０點一三公克）。                │
├──┼────────────────────────┤
│ 三 │經稀釋之海洛因三包（合計淨重四點五三公克）。    │
└──┴────────────────────────┘
附表三：（無罪部分）
┌──┬───┬─────┬────┬────┬────┐
│編號│被  告│ 販賣對象 │ 時  間 │ 地  點 │數量金額│
├──┼───┼─────┼────┼────┼────┤
│  1 │乙○○│武宏      │96.5.15 │中和    │70,000元│
│    │戊○○│          │ 1547   │中和路  │安非他命│
├──┼───┼─────┼────┼────┼────┤
│  2 │乙○○│蟑螂      │96.5.16 │三重    │ 1,000元│
│    │戊○○│          │ 1559   │集美街  │安非他命│
│    │      │          │        │        │  0.1 克│
├──┼───┼─────┼────┼────┼────┤
│  3 │乙○○│牛頭      │96.5.1  │三重    │ 1,500元│
│    │甲○○│0000000000│ 2200   │龍門路  │ 海洛因 │
├──┼───┼─────┼────┼────┼────┤
│  4 │乙○○│牛頭      │96.5.2  │三重    │   500元│
│    │甲○○│0000000000│ 2000   │龍門路  │安非他命│
├──┼───┼─────┼────┼────┼────┤
│  5 │乙○○│戊○○    │96.5.7  │蘆洲    │        │
│    │甲○○│0000000000│ 2100   │成蘆橋  │安非他命│
│    │      │          │        │        │  一兩  │
├──┼───┼─────┼────┼────┼────┤
│  6 │乙○○│戊○○    │96.5.8  │蘆洲    │        │
│    │甲○○│0000000000│ 2100   │新加坡賓│安非他命│
│    │      │          │        │館310 室│  三兩  │
├──┼───┼─────┼────┼────┼────┤
│  7 │乙○○│牛頭之友人│96.5.18 │三重    │ 1,000元│
│    │甲○○│0000000000│ 0158   │三重商工│ 海洛因 │
│    │      │          │        │        │ 0.1 克 │
├──┼───┼─────┼────┼────┼────┤
│  8 │乙○○│牛頭之友人│96.5.18 │三重    │ 1,000元│
│    │甲○○│「小陳」  │ 1504   │三重商工│ 海洛因 │
│    │      │0000000000│        │        │ 0.1 克 │
├──┼───┼─────┼────┼────┼────┤
│  9 │乙○○│「萱萱」  │96.5.19 │三重    │ 3,000元│
│    │甲○○│0000000000│ 1619   │三民街  │ 海洛因 │
│    │      │          │        │「全家」│ 0.4 克 │
├──┼───┼─────┼────┼────┼────┤
│ 10 │乙○○│辛○○    │96.5.20 │三重    │ 1,000元│
│    │甲○○│0000000000│ 0759   │三重商工│ 海洛因 │
│    │      │          │        │        │ 0.1 克 │
├──┼───┼─────┼────┼────┼────┤
│ 11 │乙○○│「狗兄」  │96.5.21 │三重    │ 1,000元│
│    │甲○○│0000000000│ 1742   │三重商工│ 海洛因 │
│    │      │          │        │        │ 0.1 克 │
├──┼───┼─────┼────┼────┼────┤
│ 12 │乙○○│阿峰      │96.5.17 │三重    │ 2,000元│
│    │      │0000000000│ 2146   │台北橋下│安非他命│
│    │      │          │        │        │ 0.6 克 │
├──┼───┼─────┼────┼────┼────┤
│ 13 │乙○○│某男      │96.5.22 │三重    │ 1,000元│
│    │      │0000000000│ 1221   │雅格旅館│ 海洛因 │
│    │      │          │        │        │ 0.1 克 │
├──┼───┼─────┼────┼────┼────┤
│ 14 │乙○○│阿偉      │96.5.23 │三重    │ 1,000元│
│    │      │0000000000│ 1728   │中興泳池│ 海洛因 │
│    │      │          │        │        │ 0.1 克 │
└──┴───┴─────┴────┴────┴────┘


司法院資訊處製作；財團法人民間司法改革基金會備份。
